【裁判字號】    92,簡上,172
【裁判日期】    920808
【裁判案由】    傷害
【裁判全文】
臺灣臺北地方法院刑事判決                        九十二年度簡上字第一七二號
    上  訴  人  台灣台北地方法院檢察署檢察官
    上  訴  人
    即被    告  丙○○  男  五.
    選任辯護人  毛仁全律師
右上訴人因傷害案件，不服本院九十一年度簡字第三九九七號第一審刑事簡易判決（
聲請簡易判決處刑書案號九十一年度偵字第二０五二四號），提起上訴，本院判決
如左：
        主      文
上訴駁回。
        事實及理由
一、本案經審理結果，認第一審引用聲請簡易判決處刑書所列證據，判決被告丙○○
    犯傷害罪，量處有期徒刑陸月，並諭知易科罰金之折算標準為三百元折算一日，
    其認事、用法及量刑均無不當，應予維持，並引用第一審判決書記載之事實、證
    據及理由。
二、檢察官上訴意旨略稱：被告丙○○以暴力迫害後，尚狡詞卸責，毫無悔意，惡性
    非輕，原判決僅判處有期徒刑六月，得易科罰金，量刑過輕等語。被告上訴意旨
    則以：(1)原判決採信證人陳佳宗、乙○○證詞，為不利上訴人之判斷基礎，然證
    人於偵查中所為陳述與先前於通常保護令事件經隔離訊問之陳述有異，例如：證
    人陳佳宗於偵查中陳述被告毆打告訴人後，告訴人就跪倒下來等詞，與先前所述
    告訴人跪倒在地上，上訴人繼續抓聲請人的頭髮並打告訴人等內容不同；證人乙○○於偵查中陳稱：「我趕出查看，見到告訴人趴著面朝下在地上，被告則站著
    踢告訴人，我即上前拉開，並與陳佳宗一起把被告壓在地上」，核與先前保護令
    事件所證述「我看到相對人（指被告）在打聲請人（告訴人），我看到告訴人躺
    在地上，被告踹告訴人，我看到陳佳宗制服被告在地上，我上前幫忙，店裡的人
    繼續報警，等警察來，才讓相對人起來」等詞未盡相符。(2)依到場處理警員丁○○於保護令事件陳述：「我接獲通報說在林森北路一一九巷五十五號第一通說是
    搶劫，第二通說是吵架，在林森北路一一九巷與南京東路一三二巷三四號前轉角
    ，我看到陳佳宗把丙○○壓在地上，我問明原因是吵架，丙○○酒味很重」，則
    行為地究係林森北路一一九巷五十五號溫州大餛飩麵店前，亦或係林森北路一一
    九巷與南京東路一三二巷三十四號前轉角，即屬不明；犯罪時間亦有待釐清。且
    依警員丁○○之證詞，被告既飲用相當之酒品，則其行為時之精神狀態如何，有
    無罹於心神喪失或精神耗弱之情形均未見調查，有應調查之證據未予調查之違法
    。(3)縱被告確有刑責，其科刑輕重應按刑法第五十七條之法定標準衡量，本件簡
    易判決遽依告訴人提出診斷證明書所載「左肘挫傷、擦傷六乘以二公分、左足擦
    傷一乘以一公分、右胸、腹鈍挫傷」之傷勢，判處被告有期徒刑六月，顯然量刑
    過重等語。
三、經查：(1)證人陳佳宗於偵查中證稱：見被告自告訴人後面追打告訴人，第一下是
    以拳頭打告訴人，之後又拉告訴人頭然後用兩手和兩腳打和踢，結果告訴人就跪
    倒下來，... 兩人事先沒有對話交談，他一跑過來就打告訴人頭，告訴人前傾後
    ，被告即捉告訴人頭髮並再打告訴人，之後情形即如我前面所述等語（九十一年
    度他字第四一三三號偵查卷第十七、十八頁參照）；於保護令事件則證稱：我回
    頭喊聲請人（即告訴人），就看到告訴人回頭時被相對人（即被告）揮拳打到後
    腦勺，告訴人重心不穩往前跑一步，被告用手捉住告訴人的頭髮回來，我有看到
    被告又用拳頭打告訴人的頭部，並用腳踹告訴人，告訴人跪在地上，被告繼續抓
    告訴人的頭髮並打告訴人等語甚詳（九十一年度偵字第二０五二四號偵查卷第九
    頁參照）。核其二次陳述內容主旨均陳明曾目睹被告毆打告訴人，使之跪倒在地
    之經過，難認有二致；辯護人空以證人敘述方式之差異，主張證人陳佳宗之陳述
    不足採信，難認有理由。再證人乙○○於偵查中雖陳稱：見到告訴人趴著面朝下
    在地上，被告則站著踢告訴人等語（九十一年度他字第四一三三號偵查卷第十七
    頁參照）；於保護令事件中則證稱：我看到被告在打告訴人，我看到告訴人躺在
    地上，被告踹告訴人等情（九十一年度偵字第二０五二四號偵查卷第十頁參照）
    ；其先後所述有關告訴人被打後係躺或趴在地上，雖有差異。然證人陳述係對過
    去見聞事項於事後所為描述，其陳述內容難免因所見、記憶之清晰度、時間經過
    、及表達能力而有一定程度之不精確性；是果其陳述就基本事實之細節差異與真
    實性無礙時，仍非不得採信。本件證人乙○○於偵查及保護令事件中均明確指稱
    目睹告訴人遭被告毆打後倒地之情形，則告訴人倒地狀態究係躺或趴，已屬案發
    經過中細節之差異，應在證人證詞不精確性之可容忍範圍內，自難以此即謂證人
    所言前後矛盾，而主張其陳述全部不可採。參之該二證人與告訴人到庭指述之被
    毆打經過大致相符，且均具體、詳盡，而其等言詞表達方式亦非千篇一律而有事
    後捏造記誦之嫌，前開二證人所述自得採為認定本案事實之依據。(2)被告雖執稱
    ：案發前其曾飲酒等語，並據證人即到場處理之警員丁○○於保護令事件中陳明
    ：丙○○酒味很重等詞（九十一年度簡字第三九九七號案卷第十八頁參照）。然
    被告於本院調查期日自承：案發當時知道自己到現場的目的是要談離婚的事；..
    . 當時自己要做什麼事應該可以控制等語明確（本院九十二年五月十九日訊問筆
    錄第五頁參照），佐以被告案發後就案發經過及在場人之舉止均能為具體描述，
    足見其行為當時之認事、意思決定能力並未達於心神喪失或精神耗弱之程度；況
    被告於偵查中未曾主張行為時有心神喪失或精神耗弱之情事，是其就此行為時即
    存之事由於上訴時始為主張，顯係事後卸責之詞。至本案犯罪時間業據原審依證
    人陳佳宗、孫億鼎及告訴人甲○○之陳述，引用聲請書之記載認定無誤，亦無犯
    罪時間不明之情形。從而被告所請傳訊證人丁○○、汪甦等人均無必要，附此說
    明。(3)原審法院依檢察官簡易判決處刑聲請書之聲請（按刑事訴訟法第四百四十
    九條第三項規定，得逕以簡易判決處刑者，以宣告緩刑、得易科罰金之有期徒刑
    及拘役或罰金為限），引用聲請書所載之事實、證據，認定被告犯罪，而量處有
    期徒刑六月之刑，顯已審酌被告之行為手段（拳打腳踢）、所生危害及犯後否認
    犯行之態度等一切情狀，並無不合。
四、綜上所述，檢察官執前述上訴意旨，主張原審諭知得易科罰金之刑過輕云云；被
    告執前旨主張判決違法及量刑過重云云，提起本件上訴，均無理由，應予駁回。
據上論斷，應依刑事訴訟法第四百五十五條之一第一項、第三項、第三百七十三條、
第三百六十八條，判決如主文。
本案經檢察官戴東麗到庭執行職務。
中      華      民      國    九十二    年      八      月      八      日
                                臺灣臺北地方法院刑事第八庭
                                    審判長法  官  林銓正
                                          法  官  張永宏
                                          法  官  朱瑞娟
不得上訴
右正本證明與原本無異。
                                          書記官  梁淑時
中      華      民      國    九十二    年      八      月     十二     日
附錄本案論罪科刑法條全文
中華民國刑法第二百七十七條(普通傷害罪)
傷害人之身體或健康者，處三年以下有期徒刑、拘役或一千元以下罰金。
犯前項之罪因而致人於死者，處無期徒刑或七年以上有期徒刑；致重傷者
，處三年以上十年以下有期徒刑。


司法院資訊處製作；財團法人民間司法改革基金會備份。
